【裁判字號】    98,訴,408
【裁判日期】    980408
【裁判案由】    毒品危害防制條例
【裁判全文】
臺灣臺北地方法院刑事判決               98年度訴字第408號
公  訴  人  臺灣臺北地方法院檢察署檢察官
被      告  甲○○
上列被告因違反毒品危害防制條例案件，經檢察官提起公訴（98
年度毒偵字第469號），因被告於本院準備程序中先就被訴事實
為有罪之陳述，經本院合議庭裁定適用簡式審判程序，茲判決如
下：
    主  文
甲○○施用第一級毒品，處有期徒刑捌月。
    事  實
一、甲○○前於民國93年間，因施用毒品案件，經依本院93年度
    毒聲字第716號裁定送觀察、勒戒後，認無繼續施用毒品之
    傾向，於94年2月5日執行完畢出所，並由臺灣台北地方法院
    檢察署檢察官於97年2月14日以93年度毒偵字第1709、1903
    號為不起訴處分。復於前開觀察、勒戒執行完畢釋放後5年
    內，先後於96年10月4日、97年7月16日為警查獲採尿、於97
    年2月20日、97年3月18日依臺灣臺北地方法院檢察署觀護人
    通知至該署定期採尿，上開尿液經送驗結果，均呈鴉片類嗎
    啡陽性反應，而由臺灣臺北地方法院檢察署檢察官分別以97
    年度撤緩偵字第123號、97年度毒偵字第2467號、97年度毒
    偵字第1020號、97年度毒偵字第1344號提起公訴，並經本院
    分別以97年度訴字第1391號、97年度訴字第2177號、97年度
    訴字第648號、97年度訴字第808號判處有期徒刑8月、10月
    、7月及6月確定，上開4罪，嗣經本院以98年度聲字第408號
    裁定應合併執行有期徒刑2年（現正執行中，不構成累犯）
    。詎甲○○仍不知悔改，另基於施用第一級毒品海洛因之犯
    意，於97年12月10日13時許為警採尿時往前回溯26小時內之
    某時，在臺北縣新店市○○路23巷1號住處內，以將海洛因
    摻水溶解後以注射針筒施打身體之方式，施用第一級毒品海
    洛因1次。嗣於97年12月10日13時許，在上開住處內因另案
    為警緝獲，並經警採尿送驗，鑑定結果呈鴉片類嗎啡陽性反
    應，始悉上情。
二、案經臺北縣政府警察局新店分局報請臺灣臺北地方法院檢察
    署檢察官偵查起訴。
    理  由
一、程序方面：
    本件被告甲○○所犯施用第一級毒品罪，係死刑、無期徒刑
    、最輕本刑為3年以上有期徒刑以外之罪，且非高等法院管
    轄第一審案件，被告於準備程序中就被訴事實為有罪之陳述
    ，經告知簡式審判程序之旨，並聽取檢察官及被告之意見後
    ，本院合議庭裁定由受命法官進行簡式審判程序，是本件之
    證據調查，依刑事訴訟法第273條之2規定，不受同法第159
    條第1項、第161條之2、第161條之3、第163條之1及第164條
    至第170條規定之限制，合先敘明。
二、認定本件犯罪事實之證據及理由：
  (一)上揭犯罪事實，訊據被告坦承確有於為警查獲前，在住處以
    將海洛因摻水溶解後以針筒注射身體方式，施用第一級毒品
    洛因等情明確。且查被告於97年12月10日13時許在臺北縣政
    府警察局新店分局採集之尿液，經送請台灣檢驗科技股份有
    以EIA酵素免疫分析法初步檢驗，呈鴉片類陽性反應，經以
    GC/MS氣相層析質譜儀法確認檢驗後，確呈嗎啡陽性反應，
    有該公司出具之濫用藥物檢驗報告及臺北縣政府警察局新店
    分局查獲毒品危害防制條例案被移送者姓名代碼對照表（尿
    液代碼編號G0000000號）各1份附卷可憑（見偵查卷宗第7頁
    、第10頁）。再依據NIdA Research Monograph 73記載，海
    洛因於人體內可迅速代謝成6-乙醯嗎啡，然後轉變成嗎啡，
    依據Cone及Welch發表於Journal of Analytical
    Toxicology（1991）之報告，分別施用單一劑量3mg及6mg之
    海洛因，可檢測到6-乙醯嗎啡（濃度高於或等於10ng/ml）
    之期間平均約2.4及4.2小時，最久者不超過8小時，即使施
    用更高劑量，在24小時內或更短期間內，即無法檢出該成分
    ，而可檢測到總嗎啡（濃度高於或等於300ng/ml）之期間則
    平均約可達17及26小時，此有行政院衛生署管制藥品管理局
    92年2月13日管檢字第0920000964號函在卷可憑。而本件被
    告於97年12月10日13時所採尿液檢驗結果嗎啡濃度為391ng/
    ml，有上開監用藥物檢驗報告可按，參照上揭說明，堪認被
    告施用第一級毒品海洛因之犯罪時間，最久不超過26小時，
    應係於97年12月10日13時許為警採尿時往前回溯26小時內之
    某時。
  (二)次查，被告前於93年間，因施用毒品案件，經依本院93年度
    毒聲字第716號裁定送觀察、勒戒後，認無繼續施用毒品之
    傾向，於94年2月5日執行完畢出所，並由臺灣台北地方法院
    檢察署檢察官於97年2月14日以93年度毒偵字第1709、1903
    號為不起訴處分。復於前開觀察、勒戒執行完畢釋放後5年
    內，先後於96年10月4日、97年7月16日為警查獲採尿、於97
    年2月20日、97年3月18日依臺灣臺北地方法院檢察署觀護人
    通知至該署定期採尿，上開尿液經送驗結果，均呈鴉片類嗎
    啡陽性反應，而由臺灣臺北地方法院檢察署檢察官分別以97
    年度撤緩偵字第123號、97年度毒偵字第2467號、97年度毒
    偵字第1020號、97年度毒偵字第1344號提起公訴，並經本院
    分別以97年度訴字第1391號、97年度訴字第2177號、97年度
    訴字第648號、97年度訴字第808號判處有期徒刑8月、10月
    、7月、6月確定，嗣經本院以98年度聲字第408號裁定應執
    行有期徒刑2年，現於臺灣臺北監獄執行中等情，此有臺灣
    高等法院被告前案紀錄表1份在卷可稽，被告既曾於觀察勒
    戒釋放後「5年內再犯」施用毒品案件，且經檢察官提起公
    訴並判決確定，竟又於97年12月10日13時往前回溯26小時內
    之某時犯本案，即非屬毒品危害防制條例第20條第3項所定
    「5年後再犯」之情形，而符合同條例第23條第2項之起訴條
    件，附此說明。綜上，本件事證明確，被告犯行堪以認定，
    應予依法論科。
三、論罪科刑理由：
  (一)按海洛因為毒品危害防制條例第2條第2項第1款明定之第一
    級毒品，不得持有及施用。核被告所為，係犯毒品危害防制
    條例第10條第1項之施用第一級毒品罪。其施用前持有第一
    級毒品海洛因之低度行為，應為其施用毒品之高度行為所吸
    收，不另論罪。
  (二)爰審酌被告前已因施用毒品犯行受觀察勒戒，猶未能確實戒
    除毒害，仍有吸毒成癮之舉，惟所犯之施用毒品犯行乃戕害
    自己身心健康，尚未害及他人，及其犯罪後坦承犯行等一切
    情狀，量處如主文所示之刑。
四、適用法律：
  (一)程序法方面：刑事訴訟法第273條之1第1項、第299條第1項
    前段。
  (二)實體法方面：毒品危害防制條例第10條第1項。
本案經檢察官鄧巧羚到庭執行職務
中    華    民    國    98    年    4     月    8     日
                        刑事第十二庭  法  官  陳慧萍
以上正本證明與原本無異。
如不服本判決應於收受送達後10日內向本院提出上訴書狀，並應
敘述具體理由；其未敘述上訴理由者，應於上訴期間屆滿後20日
內向本院補提理由書（均須按他造當事人之人數附繕）「切勿逕
送上級法院」。
                                      書記官  黃慧怡
中    華    民    國    98    年    4     月    8     日
附錄本案論罪科刑法條：
毒品危害防制條例第10條
施用第一級毒品者，處 6 月以上 5 年以下有期徒刑。
施用第二級毒品者，處 3 年以下有期徒刑。


司法院資訊處製作；財團法人民間司法改革基金會備份。
